【裁判字號】    99,易,1188
【裁判日期】    990531
【裁判案由】    傷害
【裁判全文】
臺灣臺北地方法院刑事判決              99年度易字第1188號
公  訴  人  臺灣臺北地方法院檢察署檢察官
被      告  甲○○
上列被告因傷害案件，經檢察官提起公訴（99年度偵字第6532號
），本院判決如下：
    主  文
甲○○傷害人之身體，處拘役拾日，如易科罰金，以新臺幣壹仟
元折算壹日。
    事  實
一、甲○○與乙○○原為臺北市大安區○○○路○段270巷29號2
    、3樓住戶。甲○○因不滿居住於樓上的乙○○經常製造聲
    響，影響其生活，多次要求乙○○改善。於民國99年2月6日
    10時35分許，乙○○騎車自外返家，適甲○○下樓準備外出
    ，雙方在一樓樓梯間相遇。甲○○再次要求乙○○不要在樓
    上製造聲響，並要求其將機車熄火後再牽入樓梯間。但乙○
    ○不予理會逕自上樓。因樓梯間空間狹窄，乙○○自甲○○
    身旁空隙上樓。詎甲○○竟基於傷害之犯意，徒手抓乙○○
    的頸部，乙○○用手撥開其手後，甲○○仍未停手，接續伸
    出手抓向乙○○，因乙○○閃躲，致其左側臉部遭抓及，乙
    ○○因而受有頸部擦傷約0.1×0.5公分，臉部約0.5×0.2公
    分、2×0.2公分等擦傷。
二、案經乙○○訴由臺北市政府警察局大安分局報告臺灣臺北地
    方法院檢察署檢察官偵查起訴。
    理  由
壹、證據能力事項:
一、按「被告以外之人於審判外向法官所為之陳述，得為證據。
    被告以外之人於偵查中向檢察官所為之陳述，除顯有不可信
    之情況者外，得為證據。」，刑事訴訟法第159條之1定有明
    文。本件證人乙○○於偵查中之證詞，業經具結以擔保其證
    詞之真實性及憑信性，被告未釋明有顯不可信之情況，且證
    人乙○○亦經本院以證人身分進行詰問，使被告有行使反對
    詰問權之機會，是證人乙○○於檢察官訊問時所為之證述，
    自有證據能力。
二、按被告以外之人於審判外之言詞或書面陳述，除法律有規定
    者外，不得作為證據；又被告以外之人於審判外之陳述，雖
    不符合同法第159條之1至第159條之4之規定，但經當事人於
    審判程序同意作為證據，法院審酌該言詞陳述或書面陳述作
    成時之情況，認為適當者，亦得為證據。當事人、代理人或
    辯護人於法院調查證據時，知有第159條第1項不得為證據之
    情形，而未於言詞辯論終結前聲明異議者，視為有前項之同
    意，刑事訴訟法第159條第1項及第159條之5分別定有明文。
    本判決下列所引用之其餘證據資料，均經依法踐行調查證據
    程序，當事人於本院言詞辯論終結前亦未聲明異議，本院審
    酌證據資料製作時之情況，均無違法不當及證明力明顯過低
    之瑕疵，亦查無依法應排除其證據能力之情形，認以之作為
    證據應屬適當，皆有證據能力。
貳、有罪部分:
一、訊據被告甲○○固坦承於99年2月6日10時35分許，在臺北市
    大安區○○○路○段270巷29號一樓樓梯間與告訴人乙○○相
    遇，曾要求告訴人不要在樓上製造聲響，並要求其將車熄火
    再牽入樓梯間，但告訴人不予理會要逕自上樓時，二人有身
    體上之接觸，以及告訴人當天曾告知臉部受傷，並將安全帽
    拿下讓其目視傷勢等情不諱，惟矢口否認有何傷害之犯行，
    並辯稱:我沒有伸手抓告訴人的頸部及臉部，是我從樓上下
    來時，告訴人急著上樓，我話還沒說完就衝撞我，告訴人的
    傷有可能是安全帽造成的，或告訴人本來就有傷云云。惟查
    : 上揭犯罪事實，業據證人乙○○於偵查及本院審理時結證
    :當時我已經進入大門，被告說我住在他樓上很吵，我不想
    理他，要直接上樓，被告下樓梯，不讓我過去，我從旁邊擠
    過去，他就伸出右手抓我的脖子，我抵抗把他的手撥開，叫
    他不要這樣，被告又伸手要抓我脖子，但我閃避抓到我的臉
    ，被告有點楞住，就沒有繼續，我走上樓，走了二、三階，
    發現臉痛痛的，有點濕濕像是破皮，我跟被告說我受傷，並
    把安全帽摘下來給被告看，在遇到被告之前我沒有受傷等語
    在案（參偵卷第19-20頁及本院卷）。並有告訴人所提出臺
    北市立聯合醫院仁愛院區於99年2月6日出具之驗傷診斷書可
    資佐證（參偵卷第7頁，內載顏面擦傷及頸部擦傷）。上開
    診斷書所載之受傷部位與傷勢，與證人乙○○所證述被告傷
    害之過程及部位均相吻合。質之被告雖否認伸手傷害告訴人
    。但其於警詢時供承:「他走到一、二樓間脫掉安全帽我才
    知道他有傷。」等語;於偵查中供承:「當時他要上樓我要下
    樓，因為樓梯很窄，所以我要下樓時自然站在他去向的前方
    。」、「告訴人經過我身邊要上樓時把我撥開、撞開。」等
    語（參偵卷第4、16頁），以及於本院審理時供承:「告訴人
    把安全帽拿下來給我看，我看他臉上紅紅的。」等語（參本
    院99年5月14日審判筆錄第7頁）。互核與證人乙○○前開所
    述:被告下樓梯，我從旁邊擠過去，我走上樓，我把被告撥
    開，以及我走了二、三階後，把安全帽摘下來給被告看等證
    詞相一致，益徵證人乙○○與被告在樓梯間相遇時，證人乙
    ○○確曾用手撥開被告，並在與被告相遇後，受有上述之傷
    害。因此，證人乙○○之證詞，確與事實相符，而可採信。
    被告否認犯行，為事後卸責之詞，不足憑採。從而，本件被
    告傷害之犯行，事證明確，洵堪認定，應依法論科。
二、核被告所為，係犯刑法第277條第1項之傷害罪。爰審酌被告
    並無前科，此有臺灣高等法院被告前案紀錄表在卷可稽，其
    素行尚稱良好，但其此次因不滿告訴人之居住方式，及告訴
    人不願聽其訓誡，即貿然徒手抓告訴人，其行為並不足取，
    幸告訴人之受傷狀況並不嚴重，但被告迄今未賠償告訴人分
    文，當庭拒絕告訴人所提出之新臺幣3000元賠償要求，卻要
    求告訴人必須無條件撤回告訴，顯見其犯後並無悔意等一切
    情狀，量處如主文所示之刑，並諭知易科罰金之折算標準。
據上論斷，應依刑事訴訟法第284條之1前段、第299條第1項前段
，刑法第277條第1項、第41條第1項前段，刑法施行法第1條之1
，判決如主文。
本案經檢察官盧慧珊到庭執行職務
中    華    民    國    99    年    5     月    31    日
                  刑事第四庭  法  官  李桂英
以上正本證明與原本無異。
如不服本判決應於收受送達後10日內向本院提出上訴書狀，並應
敘述具體理由；其未敘述上訴理由者，應於上訴期間屆滿後20日
內向本院補提理由書（均須按他造當事人之人數附繕本）「切勿
逕送上級法院」。告訴人或被害人如對於本判決不服者，應具備
理由請求檢察官上訴，其上訴期間之計算係以檢察官收受判決正
本之日期為準。
                              書記官  王祥鑫
中    華    民    國    99    年    5     月    31    日
附錄本案論罪科刑法條全文:
中華民國刑法第277條
（普通傷害罪）
傷害人之身體或健康者，處 3 年以下有期徒刑、拘役或 1 千元
以下罰金。
犯前項之罪因而致人於死者，處無期徒刑或 7 年以上有期徒刑
；致重傷者，處 3 年以上 10 年以下有期徒刑。

司法院資訊處製作；財團法人民間司法改革基金會備份。
